【裁判字號】    97,家抗,127
【裁判日期】    971231
【裁判案由】    假扣押
【裁判全文】
臺灣高等法院民事裁定                 97年度家抗字第127號
抗  告  人  乙○○○
相  對  人  甲○○
上列抗告人因與相對人間假扣押事件，對於中華民國97年12月8
日台灣台北地方法院97年度家全字第59號所為裁定提起抗告，本
院裁定如下：
    主  文
原裁定關於命抗告人供擔保金額部分廢棄。
上開廢棄部分，抗告人為假扣押之擔保金為新臺幣壹佰萬元。
抗告訴訟費用由相對人負擔。
    理  由
一、按債權人就金錢請求或得易為金錢請求之請求，欲保全強制
    執行者，得聲請假扣押。假扣押非有日後不能強制執行或甚
    難執行之虞者，不得為之。請求及假扣押之原因應釋明之。
    前項釋明如有不足，而債權人陳明願供擔保或法院認為適當
    者，法院得定相當之擔保，命供擔保後為假扣押。又債權人
    之請求係基於家庭生活費用、扶養費、贍養費、夫妻剩餘財
    產差額分配者，前項法院所命供擔保之金額不得高於請求金
    額之十分之一。民事訴訟法第522條第1項、第523條第1項及
    第526條第1項、第2項、第4項分別定有明文。
二、經查：
（一）抗告人於原法院聲請意旨略以：其因受相對人家庭暴力，
      擬依民法第1052條第1項第3款及第6款之規定 ，提起離婚
      訴訟，並依同法第1056條、第1057條、第1058條之規定，
      請求相對人損害賠償，給付贍養費，並分配兩造之剩餘財
      產，惟因兩造婚後所取得之財產，均以相對人之名義登記
      、存款，且由相對人一人即得單獨處分、移轉，抗告人因
      遭相對人恐嚇而離家，已無從掌握其財產相關資料，若非
      先予假扣押，將有日後不能強制執行或甚難執行之虞，請
      求顯然無著，抗告人生活亦恐陷困難，願供擔保以補釋明
      不足，爰依法聲請准將相對人所有財產在新台幣（下同）
      1,000萬元範圍內予以假扣押 ，並提出兩造戶籍謄本、驗
      傷診斷證明書、報案三聯單、不動產登記謄本為證，據以
      釋明請求及假扣押之原因等情。原法院認抗告人假扣押之
      請求已有相當之釋明，至假扣押原因，雖其釋明尚難認為
      充足，惟其既陳明願供擔保，應認足補其釋明之欠缺，而
      准許本件假扣押之聲請，固非無見。
（二）惟本件抗告人係基於請求贍養費、夫妻剩餘財產差額分配
      而聲請假扣押，依民事訴訟法第526條第4項規定，法院所
      命供擔保之金額不得高於請求金額之十分之一，抗告人請
      求金額為1,000萬元，依上開規定 ，本院認擔保金應酌定
      為100萬元為妥當。原法院未察，核定350萬元高額擔保金
      ，自與上開規定有違。抗告意旨指摘原裁定此部分不當，
      求為廢棄改判，為有理由。爰由本院將原裁定此部分廢棄
      ，更為裁定如主文第2項所示。
三、據上論結，本件抗告為有理由，爰裁定如主文。
中    華    民    國    97    年    12    月    31    日
                    民事第十四庭
                        審判長法  官  張  蘭
                              法  官  黃麟倫
                              法  官  鄭純惠
正本係照原本作成。
本裁定除以適用法規顯有錯誤為理由，並經本院許可外，不得再
抗告。如提起再抗告，應於收受後10日內委任律師為訴訟代理人
向本院提出再抗告狀。並繳納再抗告費新台幣１千元。
中    華    民    國    98    年    1     月    6     日
                              書記官   劉麗芬


司法院資訊處製作；財團法人民間司法改革基金會備份。
